臺灣苗栗地方法院刑事判決　　　　　　　　　　　　　九十三年度訴字第四四八號
　　公　訴　人　臺灣苗栗地方法院檢察署檢察官
　　被　　　告　甲○○
右列被告因違反槍砲彈藥刀械管制條例案件，經檢察官提起公訴（九十三年度偵字第
三一六七號），本院合議庭裁定由受命法官獨任進行簡式審判程序，判決如左：
    主  文
甲○○未經許可，持有其他可發射子彈具有殺傷力之改造手槍，處有期徒刑參年貳月
，併科罰金新臺幣貳拾萬元，罰金如易服勞役，以罰金總額與陸個月之日數比例折算
。扣案之改造肆伍手槍（槍枝管制編號：0000000000）、改造捌釐米手槍
（槍枝管制編號：0000000000）各壹枝及改造肆伍子彈玖顆、改造捌釐米
子彈捌顆均沒收。
    事  實
一、甲○○自民國六十六年間起有多項犯罪前科，最近一次於八十五年間，因侵占、
    殺人未遂案件，經臺灣新竹地方法院分別判決有期徒刑三月、六年，上開二罪經
    法院裁定應執行有期徒刑六年二月；復於同年間，因違反麻醉藥品管理條例案件
    ，經上開法院判決有期徒刑七月，於八十六年間，因違反槍砲彈藥刀械管制條例
    、恐嚇等案件，分別經臺灣桃園地方法院判決有期徒刑八月，臺灣新竹地方法院
    判決有期徒刑一年六月，上開三罪經法院裁定應執行有期徒刑二年七月確定，接
    續執行後，甫於九十年九月二十一日縮短刑期假釋出監（假釋期間至九十五年一
    月二十七日），現仍在假釋期間，猶不知悔改。
二、甲○○明知可發射子彈具有殺傷力之槍枝，及可供該槍枝使用具有殺傷力之子彈
    ，係槍砲彈藥刀械管制條例所列管之槍枝及彈藥，非經主管機關許可，均不得持
    有。竟於九十三年七月底某日，在苗栗縣頭份鎮之「元寶遊藝場」內，因真實姓
    名、年籍不詳綽號「阿福」之成年男子賭博輸錢，向甲○○表示，借用新臺幣（
    下同）四萬元之金額，並將可發射子彈具有殺傷力之改造四五手槍（為仿ＣＯＬ
    Ｔ廠半自動手槍製造之玩具手槍，槍枝管制編號：0000000000）、改
    造八釐米手槍（為仿ＷＡＬＴＨＥＲ廠ＰＰＫ／Ｓ型半自動手槍製造之玩具手槍
    ，槍枝管制編號：0000000000）各一枝及具有殺傷力之改造四五子彈
    十三顆（其中四顆業經試射用盡）、改造八釐米子彈十二顆（其中四顆業經試射
    用盡），交予甲○○持有，言明於一個月後即會前來索回前開槍彈，甲○○遂未
    經許可持有之。嗣於九十三年八月三十一日凌晨零時四十分許，甲○○駕駛所有
    車號九九七七─ＨＭ號自小客車途經苗栗縣頭份鎮○○路一二三六之一號前，因
    形跡可疑，為警趨前臨檢，經甲○○同意搜索後，在上開自用小客車內，當場扣
    得前述槍枝及子彈，因而查獲上情。
三、案經新竹市警察局移請臺灣苗栗地方法院檢察署檢察官偵查起訴。
    理  由
一、右揭事實，業據被告甲○○於本院審理時坦承不諱，並經證人古兆瑩、新竹市警
    察局刑警隊警員徐坤榮、鄭金軒二人分別於警詢、偵查中證述屬實，且有改造四
    五手槍（槍枝管制編號：0000000000）、改造八釐米手槍（槍枝管制
    編號：0000000000）各一枝及改造四五子彈十三顆（其中四顆業經試
    射用盡）、改造八釐米子彈十二顆（其中四顆業經試用盡）扣案可資佐證。又扣
    案之槍枝及子彈，經送請內政部警政署刑事警察局鑑定結果：「一、送鑑改造四
    五手槍（槍枝管制編號：0000000000）一枝，認係由仿ＣＯＬＴ廠半
    自動手槍製造之金屬玩具手槍，換裝土造金屬槍管而成之改造手槍，機械性能良
    好，可擊發適用之子彈，認具殺傷力。二、送鑑改造八釐米手槍（槍枝管制編號
    ：0000000000）一枝，認係由仿ＷＡＬＴＨＥＲ廠ＰＰＫ／Ｓ型半自
    動手槍製造之玩具手槍換裝土造金屬槍管而成之改造手槍，機械性能良好，可擊
    發適用子彈，認具殺傷力。三、送鑑改造四五子彈十三顆，認均係具直徑約九˙
    五ｍｍ土造金屬彈頭之土造子彈，經採樣四顆試射，均可擊發，認具殺傷力。
    四、送鑑改造八釐米子彈十二顆，認均係具直徑約七˙八ｍｍ土造金屬彈頭之土
    造子彈，經採樣四顆試射，均可擊發，認具殺傷力等情，有該局九十三年十月一
    日刑鑑字第○九三○一八一五○七號槍彈鑑定書一份在卷可稽，此外，並有車籍
    作業系統－查詢認可資料一紙、照片九幀附卷足參。綜上，被告之自白顯與事實
    相符，本件事證明確，被告犯行堪以認定，應予依法論科。
二、查扣案之改造手槍及改造子彈經鑑定後認均係具有殺傷力之槍砲及子彈，分別屬
    槍砲彈藥刀械管制條例第四條第一項第一、二款所稱之可發射子彈具有殺傷力之
    槍砲及子彈，依同條例第五條規定，非經中央主管機關許可不得持有。被告未經
    許可持有該等可發射子彈具有殺傷力之槍枝及子彈，核其所為，係犯槍砲彈藥刀
    械管制條例第十一條第四項之未經許可持有可發射子彈具有殺傷力之改造手槍罪
    及同條例第十二條第四項之未經許可持有子彈罪。又被告以一行為同時觸犯未經
    許可持有可發射子彈具有殺傷力之改造手槍罪及未經許可持有改造子彈罪，為想
    像競合犯，應依刑法第五十五條前段規定，從一重之未經許可持有可發射子彈具
    有殺傷力之改造手槍罪處斷。審酌被告於現今槍枝氾濫之際，竟持有為數不少之
    槍彈，影響社會善良風氣，嚴重危害治安防衛體系，情節重大，犯行匪淺，雖尚
    未持以供犯罪使用，然此舉已足對於社會大眾之生命、身體安全構成威脅，況被
    告前有多次違反槍砲彈藥刀械管制條例案件之前科紀錄，此觀卷附臺灣高等法院
    被告全國前案紀錄表即明，其並非不瞭解該罪之嚴重性，甚且因此入監服刑，猶
    再為上開犯行，顯未能徹底悔改及其犯後態度等一切情狀，量處如主文所示之刑
    ，並就所處罰金刑部分，併予諭知易服勞役折算之標準。
三、扣案之改造四五手槍（槍枝管制編號：0000000000）、改造八釐米手
    槍（槍枝管制編號：0000000000）各一枝及改造四五子彈九顆、改造
    八釐米子彈八顆，因皆屬違禁物，爰依刑法第三十八條第一項第一款之規定併予
    宣告沒收之。另扣案改造四五子彈四顆及改造八釐米子彈四顆均因已於送鑑試射
    而滅失，所餘彈殼亦非屬違禁物，均爰不另予宣告沒收，附此敘明。
據上論斷，應依刑事訴訟法第二百七十三條之一第一項、第二百九十九條第一項前段
，槍砲彈藥刀械管制條例第十一條第四項、第十二條第四項，刑法第十一條前段、第
五十五條、第四十二條第三項、第三十八條第一項第一款，罰金罰鍰提高標準條例第
二條，現行法規所定貨幣單位折算新臺幣條例第二條，判決如主文。
本案經檢察官黃彥琿到庭執行職務。
中　　　華　　　民　　　國　　九十四　　年　　　一　　　月　　　五　　　日
                                    臺灣苗栗地方法院刑事第三庭
                                        法　官  林卉聆
右正本證明與原本無異。
如不服本判決，應於送達後十日內向本院提出上訴狀（應附繕本）。
                                        書記官  盧俊良
中　　　華　　　民　　　國　　九十四　　年　　　一　　　月　　　五　　　日
附錄論罪之法條全文：
槍砲彈藥刀械管制條例第十一條第四項
未經許可，持有、寄藏或意圖販賣而陳列第一項所列槍砲者，處一年以上
七年以下有期徒刑，併科新臺幣七百萬元以下罰金。
槍砲彈藥刀械管制條例第十二條第四項
未經許可，持有、寄藏或意圖販賣而陳列子彈者，處五年以下有期徒刑，
併科新台幣三百萬元以下罰金。
